臺灣高等法院刑事判決
108年度交上易字第388號
上  訴  人  臺灣新北地方檢察署檢察官                    被      告  楊秀玉  女  00歲(民國00年00月0日生)


上列上訴人因過失傷害案件，不服臺灣新北地方法院108年度審
交易字第860號，中華民國108年8月29日第一審判決（起訴案號
：臺灣新北地方檢察署108年度偵字第15392號），提起上訴，本
院判決如下：
    主  文
上訴駁回。
    事實及理由
一、經本院審理結果，認第一審以被告楊秀玉犯道路交通管理處
    罰條例第86條第1項、修正前刑法第284條第1 項前段之汽車
    駕駛人行經行人穿越道不依規定讓行人優先通行之過失傷害
    罪，判處有期徒刑3月，其認事用法及量刑均無不當，應予
    維持，除證據部分增列被告於本院準備程序及審理時之自白
    外，均引用第一審判決書記載之事實、證據及理由（如附件
    ）。
二、檢察官上訴意旨略以：被告固坦承駕車肇事以致告訴人林敏
    華受傷之事實，告訴人因被告肇事受有右胸壁鈍挫傷及左足
    鈍挫傷之傷害，致其身心受創甚鉅等情，惟被告迄今未能與
    告訴人達成和解，犯後態度不佳。原審竟僅量處上開刑度，
    顯屬過輕，實無以收警惕之效，亦未能使罰當其罪，而違背
    量刑之內部性界限云云。惟：
  ㈠按量刑輕重，係屬事實審法院得依職權自由裁量之事項，苟
    其量刑已以行為人之責任為基礎，並斟酌刑法第57條各款所
    列情狀，而未逾越法定刑度或有濫用權限情事，即不得任意
    指為違法（最高法院75年台上字第7033號裁判、98年度台上
    字第5002號判決意旨參照）。
　㈡經核原審審酌被告駕駛動力交通工具參與道路交通，本應小
    心謹慎以維自身及他人之安全，竟疏未注意車前狀況且行經
    行人穿越道，未減速並禮讓行人先行通過，卻貿然行駛，因
    而碰撞告訴人，致告訴人受有上揭傷害，其所為應予非難，
    暨審酌其為本件交通事故肇事原因之過失情節、告訴人所受
    傷害之程度、迄今並未與告訴人商談和解以賠償告訴人所受
    損害與被告高職畢業之智識程度、小康之家庭經濟狀況及犯
    罪動機、目的、手段及犯後態度等一切情狀，判處被告有期
    徒刑3月，核其量刑業已斟酌刑法第57條各款所列情狀而未
    逾法定刑度，亦難認有濫用權限之情事，且本件被告與告訴
    人雖未達成和解，然非被告拒不賠償而係因就賠償金額存有
    差距，有原審108年8月15日刑事調解事件報告書在卷可憑，
    此與被告態度不佳，二者間判斷標準仍有不同，尚不能此遽
    認被告毫無悔意，本院認原審判決之量刑尚無過輕之情形，
    檢察官指摘原審量刑過輕，為無理由，應予駁回。
據上論斷，應依刑事訴訟法第373 條、第368 條，判決如主文。
本案經檢察官楊唯宏提起公訴，檢察官李芷琪提起上訴，檢察官
孟玉梅到庭執行職務。
中　　華　　民　　國　　109 　年　　3 　　月　　11　　日
                  刑事第二十一庭審判長法　官  許宗和
                                      法　官  黃惠敏
                                      法　官  章曉文
以上正本證明與原本無異。
不得上訴。
                                      書記官  陳媖如
中　　華　　民　　國　　109 　年　　3 　　月　　13　　日
附錄本案論罪科刑法條
修正前中華民國刑法第284條
因過失傷害人者，處6月以下有期徒刑、拘役或5百元以下罰金，
致重傷者，處1年以下有期徒刑、拘役或5百元以下罰金。
從事業務之人，因業務上之過失傷害人者，處1年以下有期徒刑
、拘役或1千元以下罰金，致重傷者，處3年以下有期徒刑、拘役
或2千元以下罰金。